臺灣新竹地方法院刑事判決　　　　　　　　　　　　　九十三年度易字第三０七號
　　公　訴　人　臺灣新竹地方法院檢察署檢察官
　　被　　　告　乙○○
右列被告因傷害等案件，經檢察官提起公訴（九十三年度核退偵字第三四號），本院
合議庭裁定依簡式審判程序審理，判決如左：
    主  文
乙○○以強暴妨害人行使權利，處拘役伍拾玖日，如易科罰金，以佰元折算壹日。
緩刑貳年。
被訴傷害、毀損部分，均公訴不受理。
    事  實
一、乙○○於民國九十二年三月六日上午駕駛車牌號碼ＪＦ－八六五九號自用小客車
    搭載丙○○（另為不受理判決），行經新竹縣新埔鎮○○路時，因超車問題，與
    駕駛車牌號碼二Ｈ－三四二九號自用小客車之甲○○發生糾紛，二人在新竹縣新
    埔鎮○○路四二八號前將甲○○攔下，共同出手毆打甲○○成傷，同時將甲○○
    所駕駛之上開車輛車後輪上方之車體及無線電電線桿毀損（二人此部分所涉之傷
    害、毀損罪嫌，已據甲○○於本院準備程序期間撤回告訴，均另為不受理之諭知
    ），嗣警察據報到達現場後，乙○○與丙○○始停止毆打行為。詎乙○○因擔心
    甲○○找人到場支援，竟又另起毀損及以強暴方法妨害人行使權利之犯意，於警
    方到場但尚未到達乙○○所處之位置，甲○○欲以其所持有之行動電話與家人聯
    絡時，自甲○○手中搶走該行動電話並用力摔向地面，造成甲○○所持有之行動
    電話無法撥打，喪失其效用（毀損部分亦據甲○○撤回告訴），以此毀損行動電
    話之強暴方法，妨害甲○○撥打電話之行動自由。
二、案經甲○○訴由新竹縣警察局新埔分局報告臺灣新竹地方法院檢察署檢察官偵查
    起訴。
    理  由
壹、本件被告乙○○所犯傷害、毀損及強制等罪，均非死刑、無期徒刑、最輕本刑為
    三年以上有期徒刑之罪，或高等法院管轄第一審之案件，被告於本院行準備程序
    進行中，就被訴事實為有罪之陳述，經本院合議庭認合於修正後刑事訴訟法第二
    百七十三條之一之規定，裁定進行簡式審判程序，合先敘明。
貳、有罪部分：
一、訊據被告乙○○對於右揭以毀損告訴人甲○○所有之行動電話之強暴方法，而妨
    害告訴人行使權利之事實坦承不諱，核與告訴人甲○○於警詢及偵訊時指訴其遭
    被告等二人毆傷後，欲與家屬聯絡時，被告將其行動電話摔壞，不讓告訴人與家
    屬聯絡等情相符，復據證人丙○○於警詢時陳稱當時係被告將告訴人行動電話摔
    壞等語在卷，並有行動電話毀損照片二張在卷可稽，被告之自白應認與事實相符
    ，堪以採信。綜上所述，本件事證已臻明確，被告以摔壞告訴人行動電話之強暴
    方法，妨害告訴人行使權利之強制犯行，事證明確，應依法論科。
二、核被告所為，係犯刑法第三百零四條第一項之強制罪。爰審酌被告因一時衝動，
    始為本件犯行，且犯罪後對於摔壞告訴人行動電話之強制罪部分事實自警詢至本
    院審理時均坦承不諱，另就傷害罪及毀損罪部分業已與告訴人達成和解並為賠償
    ，告訴人之損害已受彌補，犯罪後態度尚可等一切情狀，量處如主文所示之刑，
    並諭知易科罰金之折算標準。查被告前雖曾受有期徒刑以上刑之宣告，惟已於七
    十九年七月二十一日徒刑執行完畢出監，其徒刑執行完畢日與本件案發日期相距
    已超過五年，有臺灣新竹地方法院檢察署刑案資料查註紀錄表及臺灣高等法院被
    告全國前案紀錄表各一份在卷足參，其經本次偵、審過程之教訓，今後當知警惕
    ，信無再犯之虞，本院認前開對其所宣告之刑，以暫不執行為適當，爰併諭知緩
    刑二年，以勵自新。
三、至公訴意旨認被告將告訴人持有之行動電話摔向地面，致令不堪使用，因認被告
    涉犯刑法第三百五十四條毀損罪嫌部分，按告訴乃論之罪，告訴人於第一審辯論
    終結前得撤回其告訴，又告訴經撤回，法院應諭知不受理之判決，刑事訴訟法第
    二百三十八條第一項、第三百零三條第三款定有明文。本件公訴人認被告另涉犯
    刑法第三百五十四條之罪，依同法第三百五十七條規定，須告訴乃論，茲據告訴
    人於九十三年十月六日具狀表示撤回此部分之毀損罪告訴，有聲請撤回告訴狀一
    件在卷可稽（見本院卷第三十四頁），惟公訴人認為被告摔壞告訴人行動電話之
    毀損罪部分與前揭論罪科刑之強制罪部分有方法結果之牽連關係，屬裁判上一罪
    ，爰不另為不受理之諭知，附此敘明。
參、不受理部分：
一、按告訴乃論之罪，告訴人於第一審辯論終結前得撤回其告訴，又告訴經撤回者，
    應諭知不受理之判決，刑事訴訟法第二百三十八條第一項、第三百零三條第三款
    分別定有明文。
二、公訴意旨略以：被告乙○○於九十二年三月六日上午駕駛車號ＪＦ－八六五九號
    自用小客車附載共同被告丙○○行駛於新竹縣新埔鎮○○路時，因超車問題，與
    駕駛車號二Ｈ－三四二九號自用小客車之告訴人甲○○發生糾紛，乙○○與丙○○二人竟基於傷害及毀損之犯意，在新竹縣新埔鎮○○路四二八號前將甲○○攔
    下，共同出手毆打甲○○，於毆打過程中，乙○○並撿拾路邊石塊打擊甲○○，
    使甲○○受有頭部外傷併頭皮撕裂傷三處、腦震盪、胸部鈍傷、背部挫傷及左肘
    鈍傷等傷害，乙○○、丙○○二人在甲○○所駕駛之自用小客車旁追打甲○○，
    於追打中同時造成甲○○所駕前述自用小客車後輪上方之車體凹損及無線電電線
    桿折斷而喪失其效用，致令不堪使用等語。
三、查本件告訴人甲○○告訴被告乙○○傷害、毀損車體及無線電電線桿部分，公訴
    人認被告係犯刑法第二百七十七條第一項傷害及同法第三百五十四條毀損罪嫌，
    依同法第二百八十七條前段及第三百五十七條之規定，均須告訴乃論。茲據告訴
    人於九十三年十月六日以業已與被告達成和解，且被告已先於九十三年八月三十
    一日賠償告訴人新台幣（下同）十萬元，復與共同被告分別於九十三年九月三十
    日及十月五日二次共同賠償八萬元為由，具狀撤回告訴，有聲請撤回告訴狀一件
    在卷可稽，揆諸前開說明，應為不受理之諭知。
據上論結，應依刑事訴訟法第二百七十三條之一第一項、第二百九十九條第一項前段
、第三百零三條第三款、刑法第三百零四條第一項、第四十一條第一項前段、第七十
四條第二款，罰金罰鍰提高標準條例第一條前段、第二條，判決如主文。
中　　　華　　　民　　　國　　九十三　　年　　十二　　　月　　三十一　　日
                                 臺灣新竹地方法院刑事第六庭
                                        法  官  魏 瑞 紅
右正本證明與原本無異。
如不服本判決，應於判決送達後十日內向本院提出上訴狀( 應附繕本 )，上訴於臺灣
高等法院。
                                        書記官  陳 凰 榆
中　　　華　　　民　　　國　　九十三　　年　　十二　　　月　　三十一　　日
附錄本案論罪科刑法條：
刑法第三百零四條：
以強暴、脅迫使人行無義務之事或妨害人行使權利者，處三年以下有期徒刑、拘役或
三百元以下罰金。
前項之未遂犯罰之。
